臺灣屏東地方法院刑事判決
111年度訴字第225號
公  訴  人  臺灣屏東地方檢察署檢察官
被      告  謝旻傑



選任辯護人  廖珮涵律師(法扶律師)          
被      告  蔡皓宇



選任辯護人  洪國欽律師(法扶律師)          
被      告  李鎰辰


                    居屏東縣○○鎮○○路0000號（指定送達址）
指定辯護人  游淑惠律師
上列被告因違反毒品危害防制條例案件，經檢察官提起公訴（11
1年度偵字第2475號、111年度偵字第3249號），本院判決如下：
    主  文
謝旻傑共同犯販賣第三級毒品未遂罪，處有期徒刑貳年陸月。扣
案如附表編號一、二、三所示之物均沒收。
蔡皓宇共同犯販賣第三級毒品未遂罪，處有期徒刑貳年。緩刑伍
年，緩刑期間付保護管束，並應於緩刑期間內，向檢察官指定之
政府機關、政府機構、行政法人、社區或其他符合公益目的之機
構或團體，提供貳佰小時之義務勞務及接受法治教育貳場次。扣
案如附表編號一、二、四所示之物均沒收。
李鎰辰共同犯販賣第三級毒品未遂罪，處有期徒刑貳年。緩刑伍
年，緩刑期間付保護管束，並應於緩刑期間內，向檢察官指定之
政府機關、政府機構、行政法人、社區或其他符合公益目的之機
構或團體，提供貳佰小時之義務勞務及接受法治教育貳場次。扣
案如附表編號一、二、五、六所示之物均沒收。
    事  實
一、謝旻傑、蔡皓宇、李鎰辰均明知4-甲基甲基卡西酮(4-methy
    lmethcathinone、Mephedrone、4-MMC)為毒品危害防制條例
    所列管之第三級毒品，依法不得販賣、持有，竟共同基於販賣
    第三級毒品以營利之犯意聯絡，先由謝旻傑於民國111年2月17
    日前某日某時許，以不詳方式，透過網際網路連結登入抖音社
    群軟體內，並在其所使用之名稱帳號「高屏裝備商」旁附以
    「營」字樣之圖案，及在該名稱帳號狀態欄內張貼「有需要
    直接私訊」字樣，暗示瀏覽該社群軟體訊息之不特定人可向
    其購買毒品。適屏東縣政府警察局屏東分局崇蘭派出所員警
    執行網路巡邏勤務時發現上開訊息，為追查販賣毒品案件，遂
    喬裝為買家以抖音社群軟體之對話功能及微信通訊軟體與謝
    旻傑聯繫，雙方並就交易之毒品種類、價金、時間及地點達成合
    意。嗣謝旻傑於111年2月17日20時10分許前某時許，駕駛車
    牌號碼000-0000號自用小客車搭載蔡皓宇、李鎰辰前往與員
    警約定之交易地點即址設屏東縣○○市○○路000號之渡假汽機
    車旅館，迨其等於同日20時10分許抵達後，謝旻傑乃囑由蔡
    皓宇、李鎰辰下車交付毒品，蔡皓宇遂攜帶含有第三級毒品
    4-甲基甲基卡西酮成分，外觀係「黑莓聯名卡」字樣黑色包
    裝之咖啡包20包，並由李鎰辰偕同步行至上述汽機車旅館20
    2號房欲交付予員警，俟蔡皓宇將前開咖啡包交付後，而欲
    收取價金新臺幣8千元之際，旋遭員警表明身分當場查獲而
    未遂，並扣得前開咖啡包20包、OPPO牌行動電話(IMEI碼：0
    00000000000000，插置門號0000000000號SIM卡1枚)及蘋果
    牌行動電話(型號：IPHONE X，IMEI碼：000000000000000)
    各1支，復於謝旻傑所駕駛之前揭自用小客車內，分別扣得
    外觀係「黑莓聯名卡」字樣黑色包裝之咖啡包20包及10包、
    蘋果牌行動電話(型號：IPHONE 7 PLUS，IMEI碼：00000000
    0000000；型號：IPHONE 12，IMEI碼：000000000000000，
    插置門號0000000000號SIM卡1枚；型號：IPHONE 6S，IMEI
    碼：00000000000000；型號：IPHONE XR，IMEI碼：0000000
    00000000，插置門號0000000000號SIM卡1枚)4支、HTC牌行
    動電話(型號：U11 PLUS，IMEI碼：000000000000000)及OPP
    O牌行動電話(型號：A73S，IMEI碼：000000000000000)各1
    支，而查悉上情。
二、案經屏東縣政府警察局屏東分局報告臺灣屏東地方檢察署檢
    察官偵查後提起公訴。
    理  由
壹、程序方面
　　按被告以外之人於審判外之言詞或書面陳述，除法律有規定
    者外，不得作為證據，刑事訴訟法第159條第1項固定有明文
    。惟被告以外之人於審判外之陳述，雖不符前4條之規定，
    而經當事人於審判程序同意作為證據，法院審酌該言詞陳述
    或書面陳述作成時之情況，認為適當者，亦得為證據；當事
    人、代理人或辯護人於法院調查證據時，知有第159條第1項
    不得為證據之情形，而未於言詞辯論終結前聲明異議者，視
    為有前項之同意，同法第159條之5亦有規定。本案下述所引
    被告謝旻傑、蔡皓宇、李鎰辰以外之人於審判外之陳述，經
    本院提示各該審判外陳述之內容並告以要旨，被告及辯護人
    均同意有證據能力（本院卷一第186、262頁），復經本院審
    酌該等供述證據作成之客觀情狀，並無證明力明顯過低或係
    違法取得之情形，且為證明本案犯罪事實所必要，認為以之
    作為證據應屬適當，均應有證據能力。另本院後述所引用之
    其餘非供述證據，經本院依法當庭提示令被告辨認或告以要
    旨並依法調查外，復無證據足證係公務員違背法定程序所取
    得，又為證明本案犯罪事實所必要，亦均得作為本案證據。
    　　
貳、實體部分
一、前揭事實，業據被告謝旻傑、蔡皓宇、李鎰辰於警詢、偵查
    中及本院審理時皆自白在卷，且互核相符，並有屏東縣政府
    警察局屏東分局崇蘭派出所員警偵查報告、指認犯罪嫌疑人
    紀錄表、屏東縣政府警察局屏東分局扣押筆錄、扣押物品目錄
    表、扣押物品清單、勘察採證同意書(被告謝旻傑、蔡皓宇
    、李鎰辰之行動電話部分)3份、屏東縣政府警察局疑似毒品
    初步篩檢表1份、手機通訊軟體「抖音」、「微信」對話文
    字訊息畫面照片、「TELEGRAM」群組內對話紀錄及使用者暱
    稱資料翻拍照片、刑案現場照片及扣案毒品照片在卷可稽，
    復有如附表所示物品扣案足佐，又如附表編號一所示物品20
    包之內含物成分經送內政部警政署刑事警察局鑑驗後，檢出
    第三級毒品4-甲基甲基卡西酮(4-methylmethcathinone、Me
    phedrone、4-MMC)成分，有內政部警政署刑事警察局111年4
    月14日刑鑑字第1110024976號鑑定書（本院卷一第239頁）
    在卷可考；如附表編號二所示物品30包之內含物成分經送內
    政部警政署刑事警察局鑑驗後，檢出第三級毒品4-甲基甲基
    卡西酮(4-methylmethcathinone、Mephedrone、4-MMC)成分
    ，有內政部警政署111年4月14日刑鑑字第1110024843號鑑定
    書（本院卷一第249頁）在卷可考，綜上足認被告3人上開所
    為自白販賣第三級毒品未遂之犯行均堪以認定，應予依法論
    科。
二、又依被告謝旻傑於本院移審訊問時供稱：「（利潤除了分給
    蔡皓宇及李鎰辰總計2,000元外，剩下6,000元你自己分多少
    ？我拿4,000元。（剩下的2,000元呢？）再交給阿吉。」等
    語（本院卷一第37頁）；被告蔡皓宇於本院移審訊問時供稱
    ：「（本件賣得的毒品8,000元，你可以賺多少錢？）與李
    鎰辰平分2,000元。」等語（本院卷一第53頁）；被告李鎰
    辰於本院移審訊問時供稱：「（你們賣這次的毒品如果有成
    功的話，你可以賺多少錢？）跟蔡皓宇平分，我拿1,000元
    。」等語。準此，被告3人就販賣毒品咖啡包一事主觀上均
    具有營利意圖，至為明確。
三、次按刑事偵查技術上有所謂之「誘捕偵查」，依美、日實務
    運作，「誘捕偵查」可區分為二種類型，一為「創造犯意型
    之誘捕偵查」，一為「提供機會型之誘捕偵查」。前者，係
    指行為人原無犯罪之意思，純因具有司法警察權者之設計誘
    陷，以唆使其萌生犯意，待其形式上符合著手於犯罪行為之
    實行時，再予逮捕者而言，實務上稱之為「陷害教唆」；後
    者，係指行為人原已犯罪或具有犯罪之意思，具有司法警察
    權之偵查人員於獲悉後為取得證據，僅係提供機會，以設計
    引誘之方式，佯與之為對合行為，使其暴露犯罪事證，待其
    著手於犯罪行為之實行時，予以逮捕、偵辦者而言，實務上
    稱此為「釣魚偵查」。關於「創造犯意型之誘捕偵查」所得
    證據資料，係司法警察以引誘或教唆犯罪之不正當手段，使
    原無犯罪故意之人因而萌生犯意而實行犯罪行為，進而蒐集
    其犯罪之證據而予以逮捕偵辦。縱其目的在於查緝犯罪，但
    其手段顯然違反憲法對於基本人權之保障，且已逾越偵查犯
    罪之必要程度，對於公共利益之維護並無意義，其因此等違
    反法定程序所取得之證據資料，應不具證據能力；而關於「
    提供機會型之誘捕偵查」型態之「釣魚偵查」，因屬偵查犯
    罪技巧之範疇，並未違反憲法對於基本人權之保障，且於公
    共利益之維護有其必要性，故依「釣魚」方式所蒐集之證據
    資料，非無證據能力（最高法院85年度第4 次刑事庭會議及
    同院97年度台上字第5667號判決意旨可資參照）。經查，本
    件被告3人係因自行在網路上刊登毒品交易之訊息後，經警
    執行網路巡邏並相約外出毒品交易後，始為警當場查獲並予
    逮捕前往交付毒品之被告3人，並扣得如上揭犯罪事實欄所
    示之毒品，足見本件警方僅係對原已具有犯罪故意之被告2
    人，以設計引誘之「釣魚」方式，使其暴露犯罪事證而予以
    逮捕偵辦，核與「陷害教唆」之情形迥然有別，則上開警方
    所實施之作為，當屬「提供機會型之誘捕偵查」，而非「創
    造犯意型之誘捕偵查」至明；又員警佯裝購買毒品，並無實
    際購毒之真意，惟被告3人既有販毒之故意，且依約交付毒
    品，即已著手實施販毒之行為，但因警察埋伏在側，伺機逮
    捕，事實上其與員警不能真正完成買賣毒品之行為，是被告3
    人本次行為應僅論以販賣未遂罪。
四、核被告3人所為，均係犯毒品危害防制條例第4條第6項、第3
    項販賣第三級毒品未遂罪。被告3人意圖販賣而持有毒品及
    持有第三級毒品達純質淨重5公克以上之低度行為，均為販
    賣之高度行為所吸收，均不另論罪。被告3人就上開犯行有犯
    意聯絡及行為分擔，應論以共同正犯。
五、刑之減輕：
　1.被告3人已著手於販賣第三級毒品行為之實行而不遂，為未
    遂犯，均應依刑法第25條第2項規定，按既遂犯之刑減輕之
    。
　2.按犯毒品危害防制條例第4條至第8條之罪，於偵查及歷次審
    判中均自白者，減輕其刑，毒品危害防制條例第17條第2項
    定有明文；而毒品危害防制條例第17條第2項之規定，係為
    鼓勵是類犯罪行為人自白、悔過，並期訴訟經濟、節約司法
    資源而設，故此所謂「自白」，係指對自己之犯罪事實全部
    或主要部分為肯定供述之意，最高法院103年度台上字第309
    1號判決要旨可資參照。查被告3人於偵查中及本院審理時就
    其共同販賣第三級毒品未遂之犯行，均已自白犯罪，業如前
    述，爰均依毒品危害防制條例第17條第2項之規定遞減輕其
    刑。
六、按刑法第59條規定之酌量減輕其刑，必須犯罪另有特殊之原
    因與環境，在客觀上足以引起一般同情，認為即使予以宣告
    法定最低度刑，猶嫌過重者，始有其適用。此所謂法定最低
    度刑，固包括法定最低本刑；惟遇有其他法定減輕之事由者
    ，則應係指適用其他法定減輕事由減輕後之最低度刑而言。
    倘被告別有其他法定減輕事由者，應先適用法定減輕事由減
    輕其刑後，猶認其犯罪之情狀顯可憫恕，即使科以該減輕後
    之最低度刑仍嫌過重者，始得適用刑法第59條規定酌量減輕
    其刑。而此項犯罪情狀是否顯可憫恕而酌量減輕其刑之認定
    ，亦屬法院得依職權自由裁量之事項。查被告3人所犯之販
    賣第三級毒品未遂罪，均先後依刑法第25條第2項及毒品危
    害防制條例第17條第2項等規定遞減輕其刑後，可量處之最
    低刑度為有期徒刑1年9月，已無情輕法重之憾；況且毒品於
    國內流通之泛濫，對社會危害之深且廣，此乃一般普遍大眾
    皆所週知，苟於法定刑度之外，動輒適用刑法第59條規定減
    輕其刑，亦不符禁絕毒品來源，使國民遠離毒害之刑事政策
    ，參酌被告3人欲販賣之含第三級毒品4-甲基甲基卡西酮(4-
    methylmethcathinone、Mephedrone、4-MMC)之咖啡包共計2
    0包，價值8,000元，且被告謝旻傑自承販賣毒品可獲利4,00
    0元、被告蔡皓宇及李鎰辰均自承販賣毒品可獲利各1,000元
    等語（見本院卷一第37、53、70頁），可見被告3人從中牟
    取高額利潤，主觀上自具有營利意圖無疑，故依其等之犯罪
    情狀及對社會風氣、治安之危害程度，客觀上均顯無可憫恕
    之處，自均無依刑法第59條酌減其刑適用之餘地，被告3人
    及其等之辯護人請求再據以酌減其刑，要屬無據。
七、爰審酌被告3人正值青年，不思尋求正當工作，踏實自己人
    生，明知4-甲基甲基卡西酮(4-methylmethcathinone、Meph
    edrone、4-MMC)屬第三級毒品，戕害國人身心甚鉅，卻仍無
    視國家杜絕毒品犯罪之禁令，欲以販賣方式流通毒品予他人
    ，所為非但增加毒品在社會流通之危險性，並對國民身心健
    康及社會秩序均已造成具體危害，復考量被告3人所參與之
    本案販毒工作分工內容，惟被告3人販賣次數僅有1次、欲販
    賣之毒品數量為20包及金額8,000元均非甚鉅，且所販賣之
    毒品均經扣案，而未流通市面，又被告3人先前並未有因刑
    事案件經法院判處罪刑確定之情形，此有臺灣高等法院被告
    前案紀錄表在卷可按，可見被告3人之素行均尚可，又被告3
    人犯後始終坦承犯行，被告謝旻傑於本案係居於主導之地位
    ，涉案程度較深，被告蔡皓宇及李鎰辰均因被告謝旻傑邀約
    而涉案，參與本案情節均較輕，暨被告謝旻傑自述國中畢業
    之智識程度，從事服務業、勉持之家庭經濟生活狀況；被告
    李鎰辰自述高職畢業之智識程度，從事冷氣學徒工作，月收
    入約25,000元，勉持之家庭經濟生活狀況；被告蔡皓宇自述
    目前高職在學中之智識程度，勉持之家庭經濟生活狀況（警
    卷第6、15、24頁；本院卷二第77頁）等一切情狀，分別量
    處如主文所示之刑。
八、被告蔡皓宇及李鎰辰2人均未曾因故意犯罪受有期徒刑以上
    刑之宣告乙節，有臺灣高等法院被告前案紀錄表在卷可按，
    本院考量被告蔡皓宇及李鎰辰2人均因年紀尚輕、一時短於
    思慮而犯本案，且犯後均坦承犯罪，已知悔悟，勇於面對，
    顯見被告蔡皓宇及李鎰辰2人尚知自省，亦未逃避所應受之
    法律制裁，依被告蔡皓宇及李鎰辰2人之智識程度、生活狀
    況及犯後態度觀之，堪信被告蔡皓宇及李鎰辰2人經此偵、
    審程序及科刑教訓，當能知所警惕，信無再犯之虞，本院因
    認被告蔡皓宇及李鎰辰2人所受刑之宣告，以暫不執行為適
    當，爰依刑法第74條第1項第1款規定，併予宣告緩刑5年，
    以勵自新。又為使被告蔡皓宇及李鎰辰2人記取教訓、建立
    其守法觀念，按其犯罪情節並參酌被告蔡皓宇及李鎰辰2人
    之資力，本院認除上開緩刑之宣告外，另有賦予被告蔡皓宇
    及李鎰辰2人一定負擔之必要，爰依刑法第74條第2項第5 款
    、第8款規定，諭知被告蔡皓宇及李鎰辰2人均應於緩刑期間
    內，向檢察官指定之政府機關、政府機構、行政法人、社區
    或其他符合公益目的之機構或團體，各提供200小時之義務
    勞務及接受法治教育2場次，並依同法第93條第1項第2款規
    定，均併予諭知於緩刑期間付保護管束。至前揭義務勞務應
    如何執行，宜由檢察官考量被告蔡皓宇及李鎰辰2人所犯罪
    名，並參酌被告蔡皓宇及李鎰辰2人之家庭、身分、職業、
    經歷、特殊專長、體能狀況及素行紀錄與參加意願等個人因
    素，再依義務勞務執行機關（構）之地域、特性及勞務內容
    等為適當之安排，併此敘明。末者，依刑法第75條之1第1 
    項第4款規定，受緩刑之宣告，而違反上開本院所定負擔情
    節重大，足認原宣告之緩刑難收其預期效果，而有執行刑罰
    之必要者，得撤銷其宣告，併此敘明。　　
九、沒收：
  1.扣案如附表編號一、二所示毒品咖啡包共50包經送鑑定檢出
    第三級毒品，有上開鑑定書在卷可佐，核均屬違禁物無誤，
    且均係被告3人購入供販賣所用，業據被告3人於本院移審訊
    問時供承在卷，而與本案有關。惟觀諸毒品危害防制條例就
    販賣第三級毒品犯行部分，關於毒品之沒收，並無特別規定
    ，自非屬該條例第18條第1 項後段應依行政程序沒入銷燬之
    範圍，而因該毒品為不受法律保護之違禁物，自應依刑法第
    38條第1項之規定，不問屬於犯罪行為人與否，於被告3人所
    犯罪刑項下宣告沒收之；至其包裝袋上所殘留之毒品與第三
    級毒品本身不能或難以析離，亦無析離之實益與必要，均應
    視同毒品，俱應依該規定，併同宣告沒收之。至送驗耗損部
    分，因已滅失，爰不另宣告沒收。
  2.如附表編號三所示行動電話1支屬被告謝旻傑所有供其聯繫
    參與本案販毒事宜所用，業據被告謝旻傑於本院移審訊問時
    供承在卷（本院卷一第38、39頁）；如附表編號四所示行動
    電話1支屬被告蔡皓宇所有供其聯繫參與本案販毒事宜所用
    ，業據被告蔡皓宇於本院移審訊問時供承在卷（本院卷一第
    53、54頁）；如附表編號五、六所示行動電話各1支屬被告
    李鎰辰所有供其聯繫參與本案販毒事宜所用，業據被告李鎰
    辰於本院移審訊問時供承在卷（本院卷一第72頁），並有手
    機通訊軟體「抖音」、「微信」對話文字訊息畫面照片、「
    TELEGRAM」群組內對話紀錄及使用者暱稱資料翻拍照片在卷
    可憑（警卷第88至93、103至106頁背面），是不問屬於犯罪
    行為人與否，應依毒品危害防制條例第19條第1項規定分別
    在被告謝旻傑、蔡皓宇、李鎰辰所犯罪刑項下宣告沒收。
  3.至扣案之APPLE廠牌型號：IPHONE 12，IMEI碼：0000000000
    00000，插置門號0000000000號SIM卡1枚行動電話1支雖屬被
    告謝旻傑所有，惟非供被告謝旻傑或共犯實施本案販毒犯行
    所用之物或預備之物，業據被告謝旻傑供述在卷（偵卷第14
    頁）；扣案之OPPO廠牌行動電話(IMEI碼：000000000000000
    ，插置門號0000000000號SIM卡1枚)1支雖屬被告蔡皓宇所有
    ，惟非供被告蔡皓宇或共犯實施本案販毒犯行所用之物或預
    備之物，業據被告蔡皓宇供述在卷（警卷第28頁）；扣案之
    APPLE廠牌型號：IPHONE XR，IMEI碼：000000000000000，
    插置門號0000000000號SIM卡1枚行動電話及OPPO廠牌行動電
    話(型號：A73S，IMEI碼：000000000000000)各1支雖屬被告
    李鎰辰所有，惟非供被告李鎰辰或共犯實施本案販毒犯行所
    用之物或預備之物，業據被告李鎰辰供述在卷（警卷第19頁
    ；偵卷第10頁），且無其他積極證據足認有供本案販毒之用
    ，故均不予宣告沒收。
據上論斷，應依刑事訴訟法第299條第1項前段規定，判決如主文
。　　
本案經檢察官李忠勳提起公訴，檢察官黃莉紜到庭實行公訴。
中　　華　　民　　國　　111 　年　　10　　月　　17　　日
                  刑事第三庭  審判長法　官  陳茂亭　 
                                    法  官  曾思薇 
                                    法  官  吳昭億
以上正本證明與原本無異。　　　　　　　　　　　　　　　　
如不服本判決，應於判決送達後20日內敘明上訴理由，向本院提
出上訴狀 (應附繕本) ，上訴於臺灣高等法院高雄分院。其未敘
述上訴理由者，應於上訴期間屆滿後20日內向本院補提理由書「
切勿逕送上級法院」。
中　　華　　民　　國　　111 　年　　10　　月　　17　　日
                                    書記官  李宛蓁
附錄法條：
【毒品危害防制條例第4條】
製造、運輸、販賣第一級毒品者，處死刑或無期徒刑；處無期徒
刑者，得併科新臺幣三千萬元以下罰金。
製造、運輸、販賣第二級毒品者，處無期徒刑或十年以上有期徒
刑，得併科新臺幣一千五百萬元以下罰金。
製造、運輸、販賣第三級毒品者，處七年以上有期徒刑，得併科
新臺幣一千萬元以下罰金。
製造、運輸、販賣第四級毒品者，處五年以上十二年以下有期徒
刑，得併科新臺幣五百萬元以下罰金。
製造、運輸、販賣專供製造或施用毒品之器具者，處一年以上七
年以下有期徒刑，得併科新臺幣一百五十萬元以下罰金。
前五項之未遂犯罰之。

【附表】
編號 扣案物名稱 數量 所有人 備註 一 「黑莓聯名卡」字樣黑色包裝毒品咖啡包 20包 謝旻傑 蔡皓宇李鎰辰 驗前總毛重121.08公克（包裝總重約22.65公克)，驗前總淨重約98.43公克。隨機抽取編號1-12鑑定：經檢視內含綠色粉末及黑色黏稠物，淨重4.32公克，取1.23公克鑑定用罄，餘3.09公克。檢出第三級毒品4-甲基甲基卡西酮(4-methylmethcathinone、Mephedrone、4-MMC)成分，純度約5%。依據抽測純度值，推估編號1-1至1-20均含4-甲基甲基卡西酮之驗前總純質淨重約4.92公克。【內政部警政署刑事警察局111年4月14日刑鑑字第1110024976號鑑定書】（本院卷一第239至240頁） 二 「黑莓聯名卡」字樣黑色包裝毒品咖啡包 30包 謝旻傑 蔡皓宇李鎰辰 驗前總毛重178.89公克（包裝總重約34.35公克)，驗前總淨重約144.54公克。隨機抽取編號3-6鑑定：經檢視內含綠色粉末及褐黑色物質，淨重4.31公克，取1.54公克鑑定用罄，餘2.77公克。檢出第三級毒品4-甲基甲基卡西酮(4-methylmethcathinone、Mephedrone、4-MMC)成分，純度約5%。依據抽測純度值，推估編號2-1至2-20及3-1至3-10均含4-甲基甲基卡西酮之驗前總純質淨重約7.22公克。【內政部警政署刑事警察局111年4月14日刑鑑字第1110024843號鑑定書】（本院卷一第249至250頁） 三 APPLE廠牌IPHONE 7PLUS行動電話 1支 謝旻傑 手機序號：000000000000000 四 HTC廠牌U11PLUS行動電話 1支 蔡皓宇 手機序號：000000000000000 五 APPLE廠牌IPHONE 6S行動電話 1支 李鎰辰 手機序號：00000000000000 六 APPLE廠牌IPHONE X行動電話 1支 李鎰辰 手機序號：000000000000000